【裁判字號】    90,訴,218
【裁判日期】    901224
【裁判案由】    毒品危害防制條例等
【裁判全文】
臺灣苗栗地方法院刑事判決                            九十年度訴字第二一八號
    公  訴  人  臺灣苗栗地方法院檢察署檢察官
    被      告  子○○
右列被告因毒品危害防制條例等案件，經檢察官提起公訴（九十年度偵字第三一二０
號、第三二０八號、九十年毒偵緝字第一四七號、第一四八號、第一四九號），暨同
署檢察官移送併辦（九十年度偵字第四一八五號、九十年毒偵字第一二六三號），本
院判決如左：
    主  文
子○○連續於夜間侵入住宅竊盜，累犯，處有期徒刑壹年陸月。又連續施用第壹級毒
品，累犯，處有期徒刑捌月。又連續施用第貳級毒品，累犯，處有期徒刑柒月。應執
行有期徒刑貳年柒月。
    事  實
一、子○○前有數起竊盜、違反麻醉藥品管理條例前科，並於民國八十五年間，因竊
    盜案件，經臺灣新竹地方法院判處有期徒刑一年二月，於八十七年五月二十一日
    假釋期滿執行完畢；另於八十七年間，亦因竊盜案件，經臺灣苗栗地方法院判處
    有期徒刑二年六月，甫於八十九年十二月六日奉准假釋出監，於九十年一月十二
    日假釋期滿執行完畢，詎其仍不知悛悔，意圖為自己不法之所有，基於竊盜之概
    括犯意，分別於附表編號１─１０所示時、地及方式，連續竊得附表所示財物，得
    手後，旋將竊得之物予以藏置而留供己用，或售予不詳之人，嗣於九十年二月九
    日，在附表編號一所示時，地竊得財物後，因搭乘友人黃錦能所駕駛之車號Ｗ五
    ─二九０六號自用小客車逃離現場，經警循該車車號而查知犯行，另於同年六月
    二十八日十六時許，因另涉毒品案件經警拘提到案，當場在其所駕駛之車號ＦＴ
    ─三七九二號自用小客車內，起獲附表編號１０所示氬焊機一台，另據其供述及帶
    同員警查證附表所示部分贓物流向，始悉上情。（附表涉嫌侵入建築物部分，均
    未具告訴）
二、子○○前於民國八十七年間，因施用第二級毒品安非他命案件，經依本院裁定移
    送執行觀察、勒戒結果，因認已無繼續施用毒品傾向，前由台灣苗栗地方法院檢
    察署檢察官於同年十月二十六日，以八十七年度偵字第三八四六號為不起訴處分
    確定在案，猶不知悔改，基於施用第一級毒品海洛因及第二級毒品安非他命之概
    括犯意，自八十九年十二月間即前所犯竊盜案件假釋出監後某日起，迄於九十年
    六月二十七日止，在苗栗縣頭份鎮○○街一號泡泡龍電子遊藝場內，或不詳名稱
    遊藝場、路旁等不特定處所，連續施用第二級毒品安非他命，另自九十年一月十
    五日起，迄於同年六月二十七日止，在上開不特定處所，連續施用第一級毒品海
    洛因，迨同年二月十九日、三月十二日、四月四日，因另所犯強盜案件（前列編
    號一部分）為警通知到案，或因與友人併同為警查獲持有毒品情事，經採集其尿
    液送驗結果，因呈甲基安非他命及嗎啡類毒品陽性反應而查悉上情，嗣依本院裁
    定，送請臺灣苗栗看守所附設觀察勒戒所施以觀察、勒戒結果，認有繼續施用毒
    品之傾向。
二、案經苗栗縣警察、苗栗縣警察局竹南分局移送臺灣苗栗地方法院檢察署檢察官偵
    查起訴及苗栗縣警察局報請同署檢察官移送併辦。
        證  據  並  所  犯  法  條
一、右揭事實迭經被告子○○於警訊、偵查及本院審理中坦承不諱，核與被害人丁○
    ○、庚○○、壬○○、丙○○、癸○○、己○○、辛○○、戊○○指訴失竊財物
    等情節、證人黃錦能證述被告於附表編號一所示時、地行竊財物等情節均屬相符
    ，並有贓物認領保管單數紙，苗栗縣衛生局九十年二月二十三日九十衛檢字第九
    ００二五五四號、九十年三月二十日九十衛檢字第九００四四九０號、九十年四
    月十三日九十衛檢字第九００五六七九號、九十年五月八日九十衛檢字第九００
    七０二五號煙毒尿液檢驗成績書影本、台灣苗栗地方法院檢察署八十七年度偵字
    第三八四六號不起訴處分書正本、臺灣苗栗看守所九十年七月十二日苗所衛字第
    二四三一號函暨所附繼續施用毒品傾向證明書等附卷可稽，事証明確，被告右開
    犯行均堪認定。
二、被告子○○上開附表編號８、９之竊盜犯行，係犯刑法第三百二十一條第一項第
    一款之夜間侵入住宅竊盜罪（業經公訴人當庭追加起訴），餘之竊盜犯行係犯同
    法第三百二十條第一項之竊盜罪，被告先後多次竊盜犯行，時間緊接，觸犯構成
    要件相同之罪名，顯係基於概括犯意為之，為連續犯，應依刑法第五十六條規定
    ，以較重之連續夜間侵入住宅竊盜一罪論並加重其刑。被告子○○施用第一、二
    級毒品之犯行，係犯毒品危害防制條例第十條第一項及第二項之施用第一、二級
    毒品罪。被告多次施用第一、二級毒品犯行，時間密接，所犯均為構成要件相同
    之罪名，顯係基於概括犯意所為，均應依刑法第五十六條規定，論以連續犯並加
    重其刑；檢察官移送併辦部分，與已起訴部分因有連續犯之裁判上一罪關係，為
    起訴效力所及，本院自得併予審理，併此敘明。被告所犯上開三罪間，犯意各別
    、行為有異、罪名互殊，應分論併罰。又被告有事實欄所載論罪科刑執行情形，
    有台灣高等法院被告全國前案紀錄表可考，其於有期徒刑執行完畢後，五年內再
    犯有期徒刑以上之本罪，為累犯，依法遞加其刑。爰審酌被告犯罪之動機、目的
    、手段、所生之危害及犯罪後坦承犯行之態度等一切情狀，分別量處如主文所示
    之刑，並就被告所犯三罪間定其應執行刑。
據上論斷，應依刑事訴訟法第二百九十九條第一項前段，毒品危害防制條例第十條第
一項、第二項，刑法第十一條前段、第五十六條、第三百二十一條第一項第一款、第
第五十一條第五款、第四十七條，罰金罰鍰提高標準條例第一條前段，判決如主文。
本案經檢察官呂曾達到庭執行職務。
中      華      民      國    九十      年     十二     月    二十四    日
                            台 灣 苗 栗 地 方 法 院  刑事庭
                                        法    官  姚  銘  鴻
右正本證明與原本無異。
如不服本判決，應於判決送達後十日內向本院提出上訴狀( 應附繕本 )，上訴於臺灣
高等法院台中分院。
                                        書 記 官  楊  麗  卿
中      華      民      國    九十      年     十二     月    二十四    日
附表：
  犯罪時間      犯罪地點      被害人  行竊方式            竊得財物
１九十年二月九  苗栗縣竹南鎮  丁○○  趁被害人未及注意竊  床罩一件
  日十六時四十  大營路一六一          取賣場陳列架置放貨
  分許          號寢具賣場            物
２九十年三月間  苗栗縣頭份鎮  辛○○  音響擴大器置門前    擴大器二組
  某日          中華路六一七
                號前
３九十年四月間  苗栗縣竹南鎮  乙○○  發電機置於門前小    發電機三台
  某日          保安林四十一          貨車上
                之四號
４九十年五月下  苗栗縣頭份鎮  甲○○  洗衣槽置於門前      洗衣槽一個
  旬某日        中正路三六九
                號
５九十年五月間  苗栗縣頭份鎮  戊○○  電腦乙組置於門外    電腦乙組
  某日          山下里二十三
                之一號
６九十年六月十  苗栗縣頭份鎮  壬○○  侵入已歇業無人看管  音響喇叭二個
  五日零時許    日新街四七號          泡沫紅茶店
                二樓
７九十年六月十  苗栗縣頭份鎮  丙○○  持不詳工具拆卸設備  冷氣機一台
  五日某時      民族路四一八
                號前小豔檳榔
                攤
８九十年六月二  苗栗縣頭份鎮  癸○○  開啟鐵門侵入上址    電腦、列表機、數
  十五日零時許  信東路一二七                              據機各一台
          號國宏商行
９九十年六月二  苗栗縣頭份鎮  己○○  侵入上址            影印機一台
  十六日零時許  東興路九一號
１０九十年六月二  苗栗縣頭份鎮  庚○○  氬焊機置於門前      氬焊機一台
  十八日十二時  自強路二二七
  許            號
附錄本判決論罪科刑法條：
毒品危害防治條例第十條
一、施用第一級毒品者，處六月以上五年以下有期徒刑。
二、施用第二級毒品者，處三年以下有期徒刑。
刑法第三百二十一條第一項第一款
犯竊盜罪而有左列情形之一者，處六月以上五年以下有期徒刑。
第一款：於夜間侵入住宅或有人居住之建築物、船艦，或隱匿其內而犯之者。


司法院資訊處製作；財團法人民間司法改革基金會備份。
